臺灣屏東地方法院刑事判決　　　　　　　94年度交易字第19號
公　訴　人　臺灣屏東地方法院檢察署檢察官
被　　　告　乙○○　男　19歲.
上列被告因過失傷害案件，經檢察官提起公訴（94年度偵字第
443號），被告已就被訴事實為有罪之陳述，本院裁定適用簡式
審判程序，判決如下：
    主  文
乙○○因過失傷害人，處有期徒刑參月，如易科罰金，以參佰元
折算壹日。
    事  實
一、乙○○於民國93年10月17日下午7時許，駕駛車牌號碼PYK—
    611號機車，沿屏東縣恆春鎮○○路由北往南方向行駛，行
    經恆南路與湖內路口前時，原應注意車前狀況，並隨時採取
    必要之安全措施，及應注意行車速度應依規定行駛，而依當
    時天候晴、夜間有照明、路面乾燥、無缺陷及障礙物、視距
    良好，又無不能注意之情事，竟疏未注意及此，貿然以時速
    50 至60公里疾馳（該路段限速50公里），適遇甲○○站於
    該路口北方之恆南路南下車道且距離該路口約5‧4公尺處之
    路旁等候公車，其所騎乘之機車車頭撞擊甲○○之左側身軀
    ，致甲○○因而受有頭部外傷、左足踝挫傷併骨挫傷、雙手
    腕傷害、右側副黏合區開放性粉碎性骨折、下巴撕裂傷、右
    下犬齒脫落及右上犬齒、左上第一、第二小臼齒、左下第二
    小臼齒牙冠斷裂等傷害。乙○○肇事後，與甲○○同至高雄
    醫學大學附設中和紀念醫院就醫，於有偵查犯罪職權之屏東
    縣警察局恆春分局警員尚不知何人為肇事人時，當場向前往
    醫院之警員承認為肇事人，不逃避裁判而自首，始查得上情
    。
二、案經甲○○訴請屏東縣警察局恆春分局報告臺灣屏東地方法
    院檢察署檢察官偵查起訴。
　　理  由
一、右揭犯罪事實，業據被告乙○○於警詢及本院審理時坦承不
    諱，核與告訴人甲○○指訴情節大致相符，並有高雄醫學大
    學附設中和紀念醫院診斷證明書2份、道路交通事故調查報
    告表、道路交通事故現場圖各1份及現場與肇車汽車、機車
    相片共8張在卷可稽，足認被告之自白與事實相符，應堪採
    信。被告雖於本院審理時另辯稱：甲○○突然跑出來，伊煞
    車不及才撞上甲○○，甲○○也有過失云云。惟查告訴人甲
    ○○於上開時地等候公車，遭被告騎乘機車撞及等情，業據
    證人即告訴人甲○○於本院審理時證述甚詳。且肇事前，被
    告騎乘機車行駛於恆南路之際，除其前方2、3公尺處，有一
    不詳車牌號碼吉普車行駛在慢車道與汽車道中間外，均無其
    他車輛，亦經被告自白在卷。倘告訴人係突然衝出而遭被告
    撞及，則以被告當時車速50至60公里，距離前方之吉普車僅
    2、3公尺等情觀之，衡情告訴人應先遭吉普車撞及。故被告
    所辯顯係卸責之詞，不足採信。惟此僅告訴人主張民事上侵
    權行為損害賠償時，被告主張過失相抵之抗辯，及本院量刑
    之參考，尚無法因此減免被告之罪責，附此敘明。按汽車（
    含機車）行駛時，駕駛人應注意車前狀況，隨時採取必要之
    安全措施，且行車速度應依規定時駛，道路交通安全規則第
    九十四條第三項、第九十三條第一項分別訂有明定。被告騎
    乘機車自應盡上開注意義務，依附卷之交通事故調查報告所
    載，當時天候晴、夜間有光線、路面乾燥、無缺陷及障礙物
    、視距良好，又無其他不能注意之情形，竟疏於注意及此，
    以致肇事，其應負過失罪責甚明，且被告之過失犯行與告訴
    人之傷害間顯有相當因果關係。從而，本件事證明確，被告
    過失犯行堪以認定，應依法論科。
二、核被告乙○○所為，係犯刑法第284條第1項前段之過失傷害
    罪。再被告於肇事後向據報前來尚不知何人肇事之警員自首
    坦承肇事，亦有屏東縣警察局道路交通事故肇事人自首情形
    紀錄表1份附卷足憑，參以其未逃避偵審之事實，堪認被告
    係對於未發覺之罪自首而受裁判，應依刑法第62條前段規定
    減輕其刑。爰審酌被告就本件車禍過失程度之輕重，告訴人
    所受傷勢情形，被告肇事後坦承犯行之態度，檢察官請求從
    輕量刑，及肇事後被告已給付部分醫療費用及慰問金新臺幣
    （下同）2萬元，被告並同意賠償20萬元，然被告請求400萬
    元賠償，致未能與告訴人達成和解，取得告訴人諒解等一切
    情狀，量刑如主文所示之刑，並諭知易科罰金之折算標準。
據上論斷，應依刑事訴訟法第273條之1第1項、第299條第1項前
段，刑法284條第1項前段、第62條前段、第41條第1項前段，罰
金罰鍰提高標準條例第1條前段、第2條，判決如主文。
本案經檢察官鄭伊均到庭執行職務。
中　　華　　民　　國　　94　　年　　3 　　月　　28　　日
                  交通法庭    法  官  楊文廣
以上正本證明與原本無異。
如不服本判決應於收受本判決送達後10日內向本院提出上訴書狀
，其未敘述上訴理由者，並得於提起上訴後10日內向本院補提理
由書狀（均須按他造當事人之人數附繕本）「切勿逕送上級法院
」
                                書記官  陳月珍
中　　華　　民　　國　　94　　年　　3 　　月　　28　　日
附錄本判決論罪之法條：
刑法二百八十四條第一項前段
因過失傷害人者，處六月以下有期徒刑、拘役或五百元以下罰金。
